臺灣桃園地方法院民事裁定
111年度消債更字第198號
聲  請  人  
即  債務人  汪璟佐  



上列當事人因消費者債務清理事件聲請更生，本院裁定如下：
    主  文
債務人甲○○自民國一一一年九月三十日下午五時起開始更生程序
。
命司法事務官進行本件更生程序。
    理  由
一、聲請意旨略以：聲請人現任職於詠豐環保有限公司（下稱詠
    豐公司），每月收入約新臺幣（下同）2萬5,300元，名下別
    無任何財產，而無擔保或無優先權之債務總額約為304萬1,6
    97元，復未經法院裁定開始清算程序或宣告破產，於民國11
    0年12月向本院聲請消費者債務清理之調解，因聲請人與最
    大債權銀行安泰商業銀行股份有限公司（下稱安泰銀行）意
    見不一致而調解不成立，聲請人每月薪資扣除必要生活費用
    後，無法清償上開債務，爰聲請更生等語。
二、按債務人不能清償債務或有不能清償之虞者，得依消費者債
    務清理條例（下稱消債條例）所定更生或清算程序，清理其
    債務；債務人無擔保或無優先權之本金及利息債務總額未逾
    1,200萬元者，於法院裁定開始清算程序或宣告破產前，得
    向法院聲請更生；法院開始更生程序之裁定，應載明其年、
    月、日、時，並即時發生效力，消債條例第3條、第42條第1
    項及第45條第1項分別定有明文。次按債務人對於金融機構
    負債務者，在聲請更生或清算前，應向最大債權金融機構請
    求協商債務清償方案，或向其住、居所地之法院或鄉、鎮、
    市、區調解委員會聲請債務清理之調解，同條例第151條第1
    項定有明文。
三、經查：
㈠㈠關於前置協商之要件：
　　聲請人前於110年12月間向本院聲請消費者債務清理之調解
    ，因無力清償債務而與最大債權銀行即安泰銀行調解不成立
    等情，有本院調解不成立證明書（見司消債調卷第52頁）在
    卷可稽，堪可採認。
　㈡聲請人之債務總額：
　　聲請人陳報無擔保或無優先權之債務總額約304萬1,697元，
    依最大金融機構債權人安泰銀行整合其與債權人台北富邦商
    業銀行股份有限公司、國泰世華商業銀行股份有限公司、花
    旗（台灣）商業銀行股份有限公司、匯豐（台灣）商業銀行
    股份有限公司、遠東國際商業銀行股份有限公司、元大商業
    銀行股份有限公司、中國信託商業銀行股份有限公司之債權
    後，陳報金融機構債權額為631萬558元（見司消債調卷第65
    至66頁）；依非金融機構債權人良京實業股份有限公司、台
    灣金聯資產管理股份有限公司陳報債權之金額分別為90萬6,
    188元、82萬4,695元（見司消債調卷第39至42頁、第47至51
    頁），是非金融機構債權額為173萬883元（計算式：90萬6,
    188元＋82萬4,695元＝173萬883元）。故本件聲請人之債務總
    額應為824萬1,441元（計算式：631萬558元＋173萬883元＝82
    4萬1,441元）。
　㈢關於聲請人之財產及收入：
　　聲請人名下別無任何財產，此有全國財產稅總歸戶財產查詢
    清單在卷可稽（見111年度消債更字第198號卷第19頁，下稱
    消債更198號卷）；收入部分，聲請人陳稱現任職於詠豐公
    司，每月薪資約2萬5,300元，業提出收入切結書以佐（見司
    消債調卷第45頁），佐以聲請人現僅投保於職業工會，且11
    0年度無任何財稅薪資所得，此有勞工保險被保險人投保資
    料表及110年度綜合所得稅各類所得資料清單在卷可稽（見1
    11年度消債更字第1號卷第67至68頁，下稱消債更1號卷，消
    債更198號卷第21頁），聲請人應無隱藏其餘薪資收入，前
    開主張金額亦與111年度我國勞工基本工資大致相當，應屬
    可信，是本院以2萬5,300元為聲請人每月收入，應屬合理。
　㈣關於聲請人之必要支出：
　1.按債務人必要生活費用，以最近1年衛生福利部或直轄市政
    府所公告當地區每人每月最低生活費1.2倍定之；受扶養者
    之必要生活費用，準用第1項規定計算基準數額，並依債務
    人依法應負擔扶養義務之比例認定之；前2項情形，債務人
    釋明更生期間無須負擔必要生活費用一部或全部者，於該範
    圍內，不受最低數額限制，債務人證明確有必要支出者，不
    受最高數額及應負擔比例之限制，消債條例第64條之2定有
    明文。本件聲請人陳明每月必要支出金額為1萬6,000元（包
    含膳食費6,000元、房租8,500元、水電費1,500元，見消債
    更1號卷第25頁），然本院審酌此金額未逾行政院衛生福利
    部所公告111年桃園市每人每月最低生活費用每人每月為1萬
    5,281元之1.2倍即1萬8,337元之範圍（參酌消債條例第64條
    之2第1項之規定），是以1萬6,000元為聲請人個人每月必要
    之支出，尚屬合理。
　2.子女扶養費8,000元：
　　聲請人自陳與配偶育有2名未成年子女，每月需負擔扶養費
    共計8,000元，業提出子女之戶籍謄本以佐（見消債更1號卷
    第61頁），查聲請人子女為未成年（分別於101、103年出生
    ），應認無謀生能力，堪認有受扶養之必要。從而，本院審
    酌聲請人所列子女扶養費應以111年度桃園市每人每月最低
    生活費標準之1.2倍即1萬8,337元之6成為標準計算，與配偶
    平均分攤後核估未成年子女扶養費應為1萬1,002元（計算式
    ：1萬8,337元×60％÷2×2＝1萬1,002元，小數點以下四捨五入
    ），是聲請人提列子女扶養費8,000元，尚屬合理，准予列
    計。
　3.準此，聲請人每月維持基本生活和履行法定扶養義務之必要
    金額應為2萬4,000元（計算式：1萬6,000元＋8,000元＝2萬4,
    000元）。
四、聲請人以上開收入扣除必要支出後，每月有餘額1,300元（
    計算式：2萬5,300元－2萬4,000元＝1,300元）可供清償債務
    ，則聲請人欲全數清償上開債務至少需約529年（計算式：8
    24萬1,441元÷1,300元÷12≒528.3），聲請人現年42歲（68年
    出生），距勞工強制退休年齡（65歲）約23年，審酌聲請人
    目前之收支及財產狀況，至其退休時止，顯無法清償聲請人
    前揭所負欠之債務總額，而名下別無任何財產，亦無得一次
    清償全部債務之可能，考量該積欠債務之利息或違約金仍在
    增加中等情況，堪認聲請人之收入及財產狀況，已不能清償
    上開債務，自應許聲請人得藉由更生程序清理債務。
五、綜上所述，聲請人係消費者，已達不能清償債務之程度，經
    消費者債務清理調解不成立，而查無消債條例第6條第3項、
    第8條或第46條各款所定應駁回更生聲請之事由，則其聲請
    ，應屬有據，爰裁定准許，並依同條例第16條第1項規定，
    命司法事務官進行更生程序如主文。
六、本院裁定准許開始更生程序，俾使聲請人得以重建經濟生活
    ，惟本裁定不生免責效力，須聲請人於更生程序中與債權人
    協定更生方案，並持續履行，始能依消債條例第73條免責，
    附此敘明。　　
中　　華　　民　　國　　111 　年　　9 　　月　　30　　日
                  民事第二庭    法　官　許自瑋
正本係照原本作成。
本裁定不得抗告。
本裁定業已於111年9月30日下午5時公告。
中　　華　　民　　國　　111 　年　　9 　　月　　30　　日
                                書記官  吳光彧